【裁判字號】    90,訴,3114
【裁判日期】    901121
【裁判案由】    清償借款
【裁判全文】
臺灣高雄地方法院民事判決  九十年度訴字第三一一四號
    原      告  高雄銀行股份有限公司
    法定代理人  丁○○
    訴訟代理人  戊○○
                余偉誠
    法定代理人  甲○○
    被      告  乙  ○
                丙○○
右當事人間請求清償借款事件，本院判決如左：
    主    文
被告應連帶給付原告新台幣貳佰玖拾伍萬捌仟柒佰壹拾肆元，及其中新台幣壹佰肆拾
肆萬捌仟肆佰捌拾肆元自民國九十年七月十九日起至清償日止按年息百分之八點五五
計算之利息，並自民國九十年八月十九日起至清償日止，逾期在六個月以內者按上開
利率百分之十，逾期超過六個月者按上開利率百分之二十計算違約金；其中新台幣陸
拾貳萬零柒佰陸拾陸元自民國九十年七月二十日起至清償日止按年息百分之八點五五
計算之利息，並自民國九十年八月二十日起至清償日止，逾期在六個月以內者按上開
利率百分之十，逾期超過六個月者按上開利率百分之二十計算違約金；其中新台幣陸
拾貳萬貳仟陸佰貳拾肆元自民國九十年七月十九日起至清償日止按年息百分之九點零
五計算之利息，並自民國九十年八月十九日起至清償日止，逾期在六個月以內者按上
開利率百分之十，逾期超過六個月者按上開利率百分之二十計算違約金；其餘新台幣
貳拾陸萬陸仟捌佰肆拾元自民國九十年七月二十日起至清償日止按年息百分之九點零
五計算之利息，並自民國九十年八月二十日起至清償日止，逾期在六個月以內者按上
開利率百分之十，逾期超過六個月者按上開利率百分之二十計算違約金。
訴訟費用由被告連帶負擔。
    事    實
甲、原告方面：
一、聲明：求為判決如主文所示。
二、陳述略稱：被告崇鈺營造有限公司（下稱崇鈺公司）於民國八十八年三月十七日
    及同年月十九日，邀同被告甲○○、乙○及丙○○為連帶保證人，向原告借用
    新台幣（下同）二百九十四萬元、一百二十六萬元（二筆於八十八年三月
    十七日所借）、一百二十六萬元及五十四萬元（二筆於八十八年三月十
    九日所借）等四筆借款，總計六百萬元，約定二筆借款於八十九年三月十八
    日清償，另二筆於八十九年三月十九日清償，惟被告崇鈺公司屆期僅清償一
    百八十萬元，其餘四百二十萬元均無法全數清償，嗣雙方於八十九年三月二十日
    達成協議，該四筆借款原告願自協議之日起再分四年按月予被告崇鈺公司平均攤
    還本息，利息及違約金則依原借貸契約所訂，即二筆依年利率百分之八點五
    八計算，另二筆依年利率百分之九點零八計算（均隨原告基本放款利率機動
    調整），如未按期給付，則喪失期限利益，全部債務視為到期，除依上開利率計
    算利息外，如逾期清償在六個月以內者，按上開利率百分之十，超過六個月部分
    ，按上開利率百分之二十計付違約金。詎被告崇鈺公司自九十年六月十八日起即
    延繳本息，尚積欠如主文第一項所示借款、利息及違約金迄未清償，屢經催討，
    均置之不理，而被告甲○○、乙○及丙○○為其連帶保證人，自應負連帶清償之
    責，爰依消費借貸及連帶保證契約法律關係，請求判決如主文第一項所示。
三、證據：提出借據、約定書影本各四紙、保證書影本一紙及協議分期償還切結書影
    本二紙為證。
乙、被告方面：
    被告崇鈺公司、甲○○及乙○對原告主張之事實並不爭執；另被告丙○○經合法
    通知，未於言詞辯論期日到場，亦未提出書狀作何聲明或陳述。
    理    由
一、被告丙○○經合法通知，無正當理由，未於言詞辯論期日到場，核無民事訴訟法
    第三百八十六條所列各款情形，爰依原告之聲請，由其一造辯論而為判決。
二、本件原告主張之事實，已據其提出借據、約定書影本各四紙、保證書影本一紙及
    協議分期償還切結書影本二紙為證，且為被告崇鈺公司、甲○○及乙○所不爭執
    ，另被告丙○○已受合法通知，未於言詞辯論期日到場，亦未提出任何書狀為主
    張或陳述，依本院調查結果，原告之主張堪信為真實。
三、按稱消費借貸者，謂當事人約定，一方移轉金錢或其他代替物之所有權於他方，
    而他方以種類、品質、數量相同之物返還之契約。借用人應於約定期限內，返還
    與借用物種類、品質、數量相同之物。遲延之債務，以支付金錢為標的者，債權
    人得請求依法定利率計算之遲延利息。但約定利率較高者，仍從其約定利率。當
    事人得約定債務人不履行債務時，應支付違約金，民法第四百七十四條、第四百
    七十八條、第二百三十三條第一項、第二百五十條第一項分別定有明文。次按稱
    保證者，謂當事人約定，一方於他方之債務人不履行債務時，由其代負履行責任
    之契約。保證債務，除契約另有訂定外，包含主債務之利息、違約金、損害賠償
    及其他從屬於主債務之負擔，民法第七百三十九條、第七百四十條亦有明文。又
    保證債務之所謂連帶，係指保證人與主債務人負同一債務，對於債權人各負全部
    給付之責任而言。經查，本件被告崇鈺公司為借貸契約之借用人，而被告乙○、
    甲○○及乙○為借款之連帶保證人，被告崇鈺公司既未依約清償本息，尚欠原告
    如主文第一項所示之借款、利息及違約金，已如前述，從而原告依據消費借貸及
    連帶保證契約法律關係，請求被告連帶給付借款二百九十五萬八千七百十四元，
    及其中一百四十四萬八千四百八十四元自九十年七月十九日起至清償日止按年息
    百分之八點五五計算之利息，並自九十年八月十九日起至清償日止，逾期在六個
    月以內者按上開利率百分之十，逾期超過六個月者按上開利率百分之二十計算違
    約金；其中六十二萬七百六十六元自九十年七月二十日起至清償日止按年息百分
    之八點五五計算之利息，並自民國九十年八月二十日起至清償日止，逾期在六個
    月以內者按上開利率百分之十，逾期超過六個月者按上開利率百分之二十計算違
    約金；其中六十二萬二千六百二十四元自九十年七月十九日起至清償日止按年息
    百分之九點零五計算之利息，並自九十年八月十九日起至清償日止，逾期在六個
    月以內者按上開利率百分之十，逾期超過六個月者按上開利率百分之二十計算違
    約金；其其二十六萬六千八百四十元自九十年七月二十日起至清償日止按年息百
    分之九點零五計算之利息，並自九十年八月二十日起至清償日止，逾期在六個月
    以內者按上開利率百分之十，逾期超過六個月者按上開利率百分之二十計算違約
    金，即屬正當，應予准許。
據上論結，本件原告之訴為有理由，依民事訴訟法第三百八十五條第一項前段、第八
十五條第二項，判決如主文。
中      華      民      國      九十    年     十一     月    二十一    日
                              臺灣高雄地方法院民事第二庭
~B法      官  唐照明
如對本判決上訴，須於判決送達後廿日內向本院提出上訴狀。
右為正本係照原本做成。
中      華      民      國    九十      年     十一     月    二十一    日
~B法院書記官  唐美玲


司法院資訊處製作；財團法人民間司法改革基金會備份。
